臺灣新竹地方法院民事判決　　　　　　　 96年度婚字第164號
原　　　告　甲○○
被　　　告　乙○○
訴訟代理人　丙○○
上列當事人間請求離婚事件，本院於民國96年9月11日辯論終結
，判決如下：
    主      文
原告之訴駁回。
訴訟費用新台幣3,000元由原告負擔。
    事      實
甲、原告方面：
一、聲明：請判決准原告與被告離婚。訴訟費用由被告負擔。
二、陳述：兩造係於民國（下同）60年2月23日結婚，婚後共同
    居住於新竹縣湖口鄉○○路600號，嗣被告於84年9月29日，
    因與原告就父親分產之事意見不合，竟偕子徐朝煥離家，並
    將戶籍遷至桃園縣八德市○○里○○鄰○○○街14號，後原告
    於91年月間至被告現住地要求被告履行同居，亦遭被告拒絕
    ，被告此舉顯係惡意遺棄原告在繼續狀態中，爰依據民法第
    1052條第1項第5款之規定訴請離婚。
二、證據：提出戶籍謄本二份為證。
乙、被告方面：
一、聲明：求為駁回原告之訴。
二、陳述：
（一）原告起訴狀所言並非事實。兩造婚後與被告公婆同住於新
      竹縣湖口鄉○○路600-2號，並育有四女一子；而原告於6
      6年間兩造么女尚未出生時，即因積欠他人債務，向被告
      騙取一筆款項後，拋下被告母子離家，多年來音訊全無，
      全靠被告一人在餐廳洗碗洗菜之收入扶養子女，照顧家庭
      ，被告一直與被告公婆同住直至91、92年間買下新竹縣湖
      口鄉○○街26號房屋後，始遷出居住。
（二）據被告自原告家人處輾轉得知之消息，原告約於90年間左
      右，帶著與訴外人伊桂慧所生之一對子徐湘玲（75年1月1
      3日生）、徐俊傑（77年2月27日生）回到新竹縣湖口鄉居
      住，據悉原告迄今仍和訴外人伊桂慧居住一起。雖原告對
      被告、子女及家庭無情至此，但被告受傳統思想影響，一
      直希望給子女維持一個完整家庭，不願輕言離婚，是被告
      堅守著兩造家庭，希望原告有一天能回到被告身邊，希望
      兩造子女名義上還有父親，被告不願家庭破碎。
（三）但被告之容忍，顯未能感動原告，原告離家30多年，不曾
      對家裡盡過任何義務，亦不曾拿過分文回家，被告多年吞
      忍，過著沒有先生，被告孩子過著沒有父親的生活，未料
      原告惡人先告狀，以虛構事實請求離婚，實令被告至感氣
      憤，被告不能接受原告以杜撰之事情，請求離婚，被告更
      不能接受被告獨自一人千辛萬苦工作30餘年始買下之一個
      棲身之所，原告竟敢大言不慚稱係我們夫妻共同的房子，
      原告良心到底跑到那兒去了？又請問原告是以多少價格向
      買主購買的？
丙、本院依職權訊問證人即原告之弟丙○○。
    理      由
一、原告主張兩造係於60年2月23日結婚，婚姻關係現仍存續中
    之事實，業據原告提出戶籍謄本二份為證，並為被告所自承
    ，應堪信為真實。
二、按夫妻之一方，惡意遺棄他方在繼續狀態中者，他方得向法
    院請求離婚，民法第1052條第1項第5款固定有明文。雖原告
    為如前之主張，惟原告之弟徐佳順到庭後卻證稱：（問：兩
    造結婚之後，與誰住在何處？）兩造婚後，全家包含原告、
    被告、父母、我、四兄弟，住在一起。住在新竹縣湖口鄉○
    ○路600及600-2號。後來原告於68年，父母花錢買機器給他
    做生意，但原告整天釣魚、不務正業，原告後來又把被告、
    小孩丟在家裡就離家，原告在外還有欠債，黑社會上門討債
    ，20年來，都沒有音訊。被告一直在家，與父母、我，共同
    生活，被告離家二年，就有婚外情，並生有小孩，這是原告
    於84年把小孩帶回家，我們才知道；當時原告拋棄被告，原
    告是為了女人拋棄家裡。母親是因為生病沒有辦法來，否則
    他也願意來作證等語，證人丙○○為原告之弟，係原告至親
    ，苟非確有其事，應無虛詞構陷之理，綜上，足徵被告並無
    原告所稱離家情，反係原告因在外欠債及有外遇而離棄被告
    持平而論，有遺棄之情者，應係原告方是，而非被告。至於
    原告所傳訊之證人陳奕錡、謝政峰到庭後雖證稱：未曾於原
    告租屋處看見過被告等語，然此無非係原告離家後自行租屋
    居住之當然結果，此二位證人所證，不足執為有利於原告之
    認定。綜上，原告主張被告有惡意遺棄原告云云，顯屬不實
    ，無足採信。故被告既無原告所指之惡意遺棄之情，從而，
    原告依民法第10 52條第1項第5款事由訴請離婚，於法即有
    未合，應予駁回。
三、據上論結，原告之訴為無理由，依民事訴訟法第78條，判決
    如主文。
中　　華　　民　　國　　96　　年　　9 　　月　　21　　日
                  家事法庭 法  官  張百見
證明上正本與原本無異
如對本判決上訴，須於判決送達後20日內向本院提出上訴狀。
                           書記官  呂聖儀
中　　華　　民　　國　　96　　年　　9 　　月　　21　　日
